臺灣士林地方法院民事判決
111年度士簡字第1394號
原      告  吳婉儀  
訴訟代理人  黃教倫律師
被      告  蔡俊昌  

上列當事人間返還租賃房屋事件，於中華民國111年10月25日言
詞辯論終結，本院判決如下：
    主  文
被告應將門牌號碼臺北市○○區○○街○○號六樓房屋騰空遷讓返還原
告。
被告應給付原告新臺幣壹拾捌萬陸仟柒佰陸拾壹元，及自民國一
百一十一年九月一日起至清償日止，按年息百分之五計算之利息
，並自民國一百一十一年八月一日起至遷讓返還上開房屋之日止
，按月給付原告新臺幣參萬伍仟元。
訴訟費用新臺幣肆仟陸佰參拾元由被告負擔。
本判決得假執行。
    訴訟標的及理由要領
一、按訴狀送達後，原告不得將原訴變更或追加他訴；但請求之
    基礎事實同一、擴張或減縮應受判決事項之聲明者，不在此
    限，民事訴訟法第255 條第1 項但書第2 款、第3 款定有明
    文。又依同法第436 條第2 項之規定，前揭規定於簡易訴訟
    程序亦適用之。查原告起訴時訴之聲明第2項原為：「被告
    應給付原告新臺幣（下同）222,326 元，及自起訴狀繕本送
    達翌日起至清償日止，按年息5％計算之利息，暨自民國111
    年8月1日起遷讓返還上開房屋之日止，按月給付原告35,000
    元。」，嗣於本院審理中原告具狀變更訴之聲明第2項為：
    「被告應給付原187,326 元，及自起訴狀繕本送達翌日起至
    清償日止，按年息5％計算之利息，暨自111年8月1日起遷讓
    返還上開房屋之日止，按月給付原告35,000元。」，核原告
    所為上開訴之變更，屬減縮應受判決事項之聲明，揆諸前揭
    之規定，應予准許。
二、原告起訴主張：伊自民國107年10月1日起，將門牌號碼臺北
    市○○區○○街00號6樓房屋（下稱系爭房屋）出租予被告，租
    賃期間為1年，迄至111年9月3月止，兩造已續約3次，最近
    一次兩造係於110年9月間簽訂租賃契約（下稱系爭租約），
    約定由被告向伊承租系爭房屋，租賃期間自110年10月1日至
    111年9月30日止，每月租金新臺幣（下同）17,500元，應於
    每月30日前支付，押租金為2個月租金共35,000元，水、電
    及管理費，均由被告自行負擔。嗣伊於110年10月間發現，
    被告未經伊同意即將系爭房屋轉租予第三人。伊因而於110
    年10月12日以存證信函通知被告已違反系爭租約第7條不得
    轉租之約定，故自即日起即終止租約，並限被告於函到30日
    內回復原狀及返還系爭房屋，惟被告卻置之不理。又被告於
    承租期間共積欠111年7月份之租金17,500元，及至111年9月
    之止管理費共計36,600元（已由原告墊繳）未繳納。然現系
    爭租約已因屆期而終止，故被告應即返還房屋，如未返還約
    伊得向其請求相當月租金1倍之違約金即每月17,500元，惟
    被告屆期仍繼續占用系爭房屋，迄未返還，並按月受有相當
    於租金之不當得利。又被告迄今積欠伊111年7月份之租金17
    ,500元，及至111年9月之止管理費共計36,600元，暨自110
    年10月13日起至111年7月31日止之違約金168,226元，以上
    共計積欠222,326元，經伊以押租金35,000元扣抵後，尚積
    欠187,356元。屢經催索，未予置理。為此，爰依系爭租約
    及民法第767 條、第455 條、第179 條等法律關係提起本件
    訴訟等語；並聲明求為判決如主文第1項及第2項所示。
三、被告則以：伊確實自111年7月起即未繳納租金及管理費，現
    系爭租約確實已經到期，但伊目前並無將系爭房租出租予他
    人等語，資為抗辯；並聲明：原告之訴及假執行之聲請均駁
    回。　 
四、原告主張之事實，業據提出與所述相符之房屋租賃契約書、
    存證信函、掛號郵件收件回執、LINE對話紀錄、管理費繳款
    單、電費繳費通知、水費查詢、繳款紀錄、房屋稅繳款書、
    對話錄影光碟及譯文、臺北市政府觀光傳播局函文及原告回
    覆函文等件為證。被告對於其有與原告簽訂系爭租約，向原
    告承租系爭房屋，及其尚積欠原告前開房租、管理費未繳納
    ，並系爭租約現已屆期，其迄未返還系爭房屋等事實，復不
    爭執，應堪信原告之主張為真實。從而，原告依系爭租約及
    民法第767 條、第455 條、第179 條等法律關係，求為判決
    如主文第1項及第2項所示，為有理由，應予准許。
五、本件係就民事訴訟法第427 條第2 項第1 款，訴訟適用簡易
    程序所為被告敗訴之判決，爰依同法第389 第1 項第3 款規
    定，依職權宣告假執行，並依職權確定訴訟費用額為4,630
    元（第一審裁判費），應由被告負擔。
中　　華　　民　　國　　111 　年　　12　　月　　9 　　日
                  士林簡易庭法  官  張明儀
以上正本係照原本作成。
如不服本判決，應於送達後20日內，向本院提出上訴狀並表明上
訴理由，如於本判決宣示後送達前提起上訴者，應於判決送達後
20日內補提上訴理由書（須附繕本）。
中　　華　　民　　國　　111 　年　　12　　月　　9 　　日
                            書記官  劉彥婷